【裁判字號】    89,自,111
【裁判日期】    890608
【裁判案由】    詐欺等
【裁判全文】
臺灣臺北地方法院刑事判決                          八十九年度自字第一一一號
    自  訴  人  徐茂朗
            （即丙○○
    被      告  甲○○
               乙○○○
右列被告因詐欺等案件，經自訴人提起自訴，本院判決如左：
    主  文
甲○○、乙○○○均無罪。
    理  由
一、自訴意旨：詳如自訴狀影本所載（如附件）。
二、按犯罪事實應依證據認定之，無證據不得推定其犯罪事實。又不能證明被告犯罪
    者，應諭知無罪之判決，刑事訴訟法第一百五十四條、第三百零一條第一項分別
    定有明文。而刑事訴訟法上所謂認定犯罪事實之證據，係指足以認定被告確有犯
    罪行為之積極證據而言，該項證據自須適合於被告犯罪事實之認定，始得採為斷
    罪資料，如未能發現相當證據，或證據不足以證明，自不能以推測或擬制之方法
    ，以為裁判基礎（最高法院二十九年上字第三一０五號、四十年台上字第八六號
    判例可資參照）。
三、訊據被告甲○○、乙○○○均堅詞否認有上開犯行，均辯稱：伊等並不知情，被
    告甲○○另辯稱：伊係大順新股份有限公司（下稱大順新公司）副總經理，與自
    訴人係同事關係，均受僱於該公司負責人楊川榮，並無委派自訴人擔任「賓士富
    豪名店」人頭負責人等語。經查：自訴人於本院庭訊時自承：「並非被告二人指
    派伊擔任負責人，而是一位『余秘書』要我去當賓士富豪名店之負責人，只是因
    為賓士富豪的收入都匯入乙○○○帳戶，而甲○○係擔任公司副總經理，才向被
    告二人提起自訴」等語（參見本院八十九年五月十八日訊問筆錄），又自訴人聲
    請傳訊之證人丁○○、王瑾、曾瑞柳於本院調查時，均證稱：被告甲○○係公司
    副總、被告乙○○○係董事長之妻，伊等就自訴人擔任賓士富豪名店負責人乙事
    均不知情屬實（參見本院上開筆錄），至於自訴人所提出之借支證明單、簽呈、
    台北市國稅局松山稽徵所函、本院財務執行通知書等件，均不足以證明被告二人
    係指派自訴人擔任人頭負責人之行為人，而大順新公司負責人為楊川榮、賓士富
    豪名店於八十三年十月二十日經台北市政府發給營利事業登記證，負責人為丙○
    ○（即自訴人），迄八十四年一月二十四日經註銷登記在案，亦經本院調閱大順
    新公司案卷、賓士富豪富豪名店營利登記資料核閱無訛，顯見本件自訴人縱有與
    大順新公司約定擔任知情且領有津貼之「賓士富豪名店」人頭負責人屬實，亦與
    被告二人毫無關連。此外，復查無其他積極證據證明被告二人有詐欺、背信等犯
    行，不能證明被告二人犯罪，應依法諭知被告二人無罪之判決。
據上論斷，應依刑事訴訟法第三百四十三條、第三百零一條第一項，判決如主文。
中      華      民      國    八十九    年      六      月      八      日
                                      臺灣臺北地方法院刑事第八庭
                                          法  官  胡宏文
右正本證明與原本無異。
如不服本判決，應於判決送達後十日內，向本院提出上訴狀。
                                          書記官  魏大年
中      華      民      國    八十九    年      六      月     十三     日


司法院資訊處製作；財團法人民間司法改革基金會備份。
